ro-RO: Articole sportive > Recreere în aer liber > Vânătoare și tir > Accesorii pentru tir și poligon: Dispozitive de reglaj optic pe țeavă; Perne și scuturi de recul; Covorașe pentru tir; Suporturi pentru tir; Bastoane și suporturi cu două picioare pentru tir; Ținte pentru tir; Dispozitive de cronometrat focuri și cronografe balistice; Monturi și șine pentru arme
zh-TW: 體育用品 > 室外休閒 > 打獵和射擊 > 射擊與射擊場配件: 膛內歸零器; 槍托緩衝墊與防護罩; 射擊墊; 槍瞄準座; 射擊支架/腳架; 箭靶; 射擊計時器與測速儀; 武器掛載座與導軌
sk-SK: Športový tovar > Exteriérové rekreakčné športy > Poľovníctvo a streľba > Príslušenstvo pre streľbu: Zameriavače; Tlmiče a podložky spätného rázu; Strelecké podložky; Strelecké opierky; Strelecké palice a dvojnožky; Strelecké terče; Časovače a chronografy; Držiaky a lišty na zbrane
ja: スポーツ用品 > 屋外レクリエーション > 狩猟・射撃 > 射撃関連用品: ボアサイター; リコイルパッド＆シールド; シューティングマット; シューティングレスト; 射撃スティック・二脚; 標的; ショットタイマー＆弾速計; ウェポンマウント＆レール
vi: Dụng cụ thể thao > Giải trí ngoài trời > Săn bắn > Phụ kiện bắn súng và bãi tập bắn: Thiết bị căn chỉnh tâm ngắm; Đệm & tấm chắn giảm giật; Thảm bắn súng; Kê súng; Giá bắn và chân đỡ súng; Bia bắn súng; Máy bấm giờ bắn & máy đo tốc độ đạn; Ngàm & thanh ray gắn phụ kiện súng
sl-SI: Športna oprema > Rekreacija na prostem > Lov in streljanje > Dodatki za streljanje in strelišča: Naprave za optično poravnavo cevi; Blazine in ščitniki za povratne udarce; Podloge za streljanje; Strelske ležalke; Strelske palice in bipodi; Strelske tarče; Strelski časovniki in kronografi; Nosilci in vodila za orožje
fr: Équipements sportifs > Loisirs de plein air > Chasse et tir > Accessoires de tir: Collimateurs de réglage; Sabots de crosse et plaques anti-recul; Tapis de tir; Supports de tir; Pieds et bipieds de tir; Cibles de tir; Chronomètres de tir et chronographes; Montages et rails pour armes
ko: 스포츠용품 > 야외 레크레이션 > 사냥/사격 > 사격/사격장 부대용품: 보어 사이터; 리코일 패드 및 실드; 사격용 매트; 사격 받침대; 사격 스틱/양각대; 사격 표적; 샷 타이머 및 크로노그래프; 무기 마운트 및 레일
cs: Sportovní potřeby > Outdoorové aktivity > Lov a střelba > Střelba a střelnice – příslušenství: Laserové nastřelovače; Botky pažby a chrániče proti zpětnému rázu; Střelecké podložky; Opěrky pro střelbu; Střelecké hole a dvojnožky; Střelecké cíle; Střelecké stopky a chronografy; Montáže a lišty na zbraně
it: Articoli sportivi > Ricreazione outdoor > Caccia e tiro a segno > Accessori per tiro a segno e poligono: Collimatori; Calcioli e protezioni antirinculo; Tappetini da tiro; Supporti per tiro a segno; Aste e bipodi per tiro a segno; Bersagli; Timer di tiro e cronografi; Supporti e slitte per armi
tr: Spor Malzemeleri > Açık Hava Etkinlikleri > Avcılık ve Atıcılık > Atıcılık ve Poligon Aksesuarları: Namlu sıfırlama cihazları; Geri tepme pedleri ve kalkanları; Atış matları; Tüfek Destek Sehpaları; Atış Destek Çubukları ve İki Ayaklı Destekler; Atış Hedefleri; Atış zamanlayıcıları ve kronograflar; Silah bağlantıları ve rayları
zh-CN: 体育用品 > 户外休闲 > 打猎与射击 > 射击与靶场配件: 枪膛校准器; 后座力缓冲垫与护盾; 射击垫; 射击休息用品; 折叠座手杖/两脚架; 射击靶; 射击计时器与测速仪; 武器底座与导轨
nl: Sportartikelen > Buitenrecreatie > Jagen en schieten > Accessoires voor schietsport en schietbanen: Boresighters; Terugslagkussens en -schilden; Schietmatten; Schietsteunen; Schietstokken en bipods; Schietsportdoelwitten; Shottimers en chronografen; Wapenbevestigingen en -rails
pt-BR: Artigos esportivos > Atividades ao ar livre > Caça e tiro > Acessórios de caça e tiro: Colimadores a laser; Soleiras e escudos de recuo; Tapetes de tiro; Descanso para armas; Apoios e bipés para tiro; Alvos de tiros; Cronômetros e cronógrafos de tiro; Suportes e trilhos para armas
el: Αθλητικά είδη > Υπαίθριες δραστηριότητες αναψυχής > Κυνήγι & σκοποβολή > Αξεσουάρ σκοποβολής & πεδίου βολής: Συσκευές ευθυγράμμισης κάννης; Προστατευτικά ανάκρουσης και ασπίδες; Στρώματα σκοποβολής; Στηρίγματα σκοποβολής; Μπαστούνια & δίποδα σκοποβολής; Στόχοι σκόπευσης; Χρονόμετρα βολής και χρονογράφοι; Βάσεις και ράγες όπλων
ru: Спортивные товары > Активный отдых на открытом воздухе > Охота и стрельба > Аксессуары для стрельбы и полигонов: Устройства холодной пристрелки; Затыльники и амортизаторы отдачи; Стрелковые маты; Станки для пристрелки оружия; Упоры и подставки для стрельбы; Мишени для стрельбы; Стрелковые таймеры и хронографы; Крепления и планки для оружия
da: Sportsartikler > Friluftsliv > Jagt og skydning > Tilbehør til jagt og skydebane: Indskydningslasere; Rekyldæmpere og -skjolde; Skydemåtter; Skydestativer; Skydestokke og etbenede skydestokke; Skydemål; Skudtimere og kronografer; Våbenmonteringer og -rails
sv: Sportartiklar > Utomhusaktiviteter > Jakt och skytte > Tillbehör för skytte och skjutbana: Inskjutningslasrar; Bakkappor och rekylskydd; Skjutmattor; Skjutstöd; Monopoder och bipoder; Måltavlor; Skuttimers och kronografer; Vapenfästen och skenor
en: Sporting Goods > Outdoor Recreation > Hunting & Shooting > Shooting & Range Accessories: Bore Sighters; Recoil Pads & Shields; Shooting Mats; Shooting Rests; Shooting Sticks & Bipods; Shooting Targets; Shot Timers & Chronographs; Weapon Mounts & Rails
de: Sportartikel > Outdoor-Aktivitäten > Jagen und Schießen > Schießsportzubehör: Bore-Sighter; Rückstoßpolster & -schilde; Schießmatten; Stützen; Stative & Zweibeinständer; Zielscheiben; Schusstimer & Chronographen; Waffenhalterungen & -schienen
lt-LT: Sporto prekės > Poilsis lauke > Medžioklė ir šaudymas > Šaudymo ir šaudyklų priedai: Taikikliai; Atatranko pagalvėlės ir skydai; Šaudymo kilimėliai; Šaudymo atramos; Šaudymo lazdos ir dvikojai; Šaudymo taikiniai; Šūvių laikmačiai ir chronografai; Ginklų laikikliai ir bėgeliai
bg-BG: Спортни стоки > Спортни занимания на открито > Лов и стрелба > Аксесоари за стрелба: Устройства за калибриране; Подложки и предпазители за откат; Постелки за стрелба; Стойки за стрелба; Стативи и двуноги за стрелба; Мишени за стрелба; Таймери и хронографи за изстрели; Стойки и релси за оръжие
pt-PT: Artigos de desporto > Atividades recreativas no exterior > Caça e tiro > Acessórios de tiro e carreira de tiro: Colimadores a laser; Chapeiras e protetores de recuo; Tapetes de tiro; Apoios para tiro; Bipés e monopés para tiro; Alvos para tiro; Temporizadores de tiro e cronógrafos; Suportes e calhas para armas
fi: Urheilutarvikkeet > Ulkoharrasteet > Metsästys ja ammunta > Ammunta- ja ampumaratatarvikkeet: Piippukohdistimet; Perälevyt ja rekyylisuojat; Ampumamatot; Ampumatuet; Sauvamaiset ampumatuet ja bipodit; Maalitaulut; Laukaisuajastimet ja kronografit; Aseiden kiinnikkeet ja kiskot
nb: Sportsutstyr > Friluftsliv > Jakt og skyting > Tilbehør for baneskyting: Innskytingslasere; Rekyldempere og skjold; Skytematter; Skytehvilere; Skytepinner og -stativer; Skyteskiver; Skytetidtakere og kronografer; Våpenfester og skinner
hr-HR: Sportska oprema > Rekreacija na otvorenom > Lov i streljaštvo > Pribor za streljaštvo i strelište: Alati za boresighting; Jastučići i štitnici za trzaje; Prostirke za streljanje; Odmarališta; Štapovi za streljanje i dvonošci; Mete za streljanje; Mjerači vremena i kronografi za pucanje; Nosači i prečke za oružje
es: Equipamiento deportivo > Actividades al aire libre > Caza y tiro > Accesorios de tiro y galería: Colimadores; Cantoneras y escudos antirretroceso; Alfombrillas de tiro; Apoyos para tiro; Bastones y bípodes para tiro; Dianas de tiro; Temporizadores de tiro y cronógrafos; Soportes y rieles para armas
th: อุปกรณ์กีฬา > สันทนาการกลางแจ้ง > การล่าสัตว์และยิงปืน > อุปกรณ์สำหรับการยิงปืนและสนามซ้อมยิง: อุปกรณ์ตั้งศูนย์ปืน; แผ่นยางรองพานท้ายและแผ่นซับแรงกระแทก; แผ่นรองนอนยิงปืน; แท่นยิงปืน; ขาตั้งและไบพ็อดสำหรับยิงปืน; เป้ายิง; เครื่องจับเวลายิงและเครื่องวัดความเร็วกระสุน; ฐานติดกล้องและรางติดปืน
hu: Sportszerek > Szabadtéri kikapcsolódás > Vadászat és lövészet > Lövés- és távkiegészítők: Csőbelövők; Visszarúgás-gátló párnák és pajzsok; Lövészszőnyegek; Lövőpihenők; Lövőbotok és kétlábúak; Lövőcélpontok; Lövésidőzítők és kronográfok; Fegyvertartó szerelékek és sínek
pl: Sprzęt sportowy > Rekreacja na świeżym powietrzu > Myślistwo i strzelectwo > Akcesoria strzeleckie: Laserowe wskaźniki celu do kalibracji broni; Stopki amortyzujące i nakładki na kolbę; Maty strzeleckie; Stojany do przestrzeliwania broni; Statywy i podstawki pod broń; Tarcze strzeleckie; Timery i chronografy strzeleckie; Szyny i montaże do broni